dictionaries/isv_etm_hunspell_dict.aff
SET UTF-8

TRY -ABCDEFGHIJKLMNOPQRSTUVWXYZčČžŽěĚšŠabcdefghijklmnopqrstuvwxyzđĐśŚęĘŕŔřŔťŤųŲåÅďĎľĽźŹćĆńŃȯȮėĖòÒèÈ

BREAK 1
BREAK =

NOSPLITSUGS

WORDCHARS -

FLAG long

COMPOUNDBEGIN xB
COMPOUNDEND xE
COMPOUNDPERMITFLAG xP
ONLYINCOMPOUND xO

MAP 13
MAP ćčc
MAP ęeěėèé
MAP ųu
MAP åa
MAP oȯòó
MAP đ(dž)
MAP ľlłĺ
MAP nňń
MAP rŕř
MAP tť
MAP dď
MAP sś
MAP źz

REP 38
REP e ě
REP e y
REP i y
REP y i
REP e je
REP y e
REP l lj
REP s ss
REP ě e
REP ljenje jeńje
REP tuty tutoj
REP j jų
REP og ogo
REP v u
REP ě je
REP je ě
REP y j
REP jedny jedin
REP oro rå
REP olo lå
REP sistemom sistemojų
REP gleda ględě
REP gleda ględi
REP krov krv
REP česky čsky
REP gde kde
REP nemečesk němečsk
REP daby da_by
REP lej ljev
REP sa _sę
REP sja _sę
REP nedolgo ne_dȯlgo
REP ii iji
REP sofii zofiji
REP svjat svęt
REP ogo ojego
REP stč šč
REP št šč

PFX zz Y 1
PFX zz 0 naj .

SFX AA Y 78
SFX AA ti l .
SFX AA ti la .
SFX AA ti lo .
SFX AA ti li .
SFX AA sati šų .
SFX AA sati šem .
SFX AA sati šeš .
SFX AA sati še .
SFX AA sati šemȯ .
SFX AA sati šete .
SFX AA sati šųt .
SFX AA ti h .
SFX AA ti še .
SFX AA ti hmȯ .
SFX AA ti ste .
SFX AA ti hų .
SFX AA sati ši .
SFX AA sati šimȯ .
SFX AA sati šite .
SFX AA sati šųći .
SFX AA sati šųćego .
SFX AA sati šųćemu .
SFX AA sati šųćim .
SFX AA sati šųćem .
SFX AA sati šųćih .
SFX AA sati šųćimi .
SFX AA sati šųća .
SFX AA sati šųće .
SFX AA sati šemy .
SFX AA sati šemogo .
SFX AA sati šemomu .
SFX AA sati šemym .
SFX AA sati šemom .
SFX AA sati šemo .
SFX AA sati šema .
SFX AA sati šemų .
SFX AA sati šemoj .
SFX AA sati šemojų .
SFX AA sati šemi .
SFX AA sati šeme .
SFX AA sati šemyh .
SFX AA sati šemym .
SFX AA sati šemymi .
SFX AA sati šemo .
SFX AA ti vši .
SFX AA ti všego .
SFX AA ti všemu .
SFX AA ti všim .
SFX AA ti všem .
SFX AA ti vših .
SFX AA ti všimi .
SFX AA ti vša .
SFX AA ti všų .
SFX AA ti všej .
SFX AA ti všejų .
SFX AA ti vše .
SFX AA ti ny .
SFX AA ti nogo .
SFX AA ti nomu .
SFX AA ti nym .
SFX AA ti nom .
SFX AA ti ni .
SFX AA ti ne .
SFX AA ti nyh .
SFX AA ti nymi .
SFX AA ti na .
SFX AA ti nų .
SFX AA ti noj .
SFX AA ti nojų .
SFX AA ti no .
SFX AA ti ńje/xPxE .
SFX AA ti ńja/xPxE .
SFX AA ti ńju/xPxE .
SFX AA ti ńjem/xPxE .
SFX AA ti nij/xPxE .
SFX AA ti ńjam/xPxE .
SFX AA ti ńjami/xPxE .
SFX AA ti ńjah/xPxE .

SFX AB Y 11
SFX AB 0 0/xPxE .
SFX AB a o/xPxBxO .
SFX AB a y/xPxE .
SFX AB a ų/xPxE .
SFX AB a 0 .
SFX AB a ě/xPxE .
SFX AB 0 h/xPxE .
SFX AB 0 m/xPxE .
SFX AB a ojų/xPxE .
SFX AB 0 mi/xPxE .
SFX AB a o/xPxE .

SFX AC Y 4
SFX AC to ogo .
SFX AC to om .
SFX AC to omu .
SFX AC to ym .

SFX AD Y 28
SFX AD 0 0/xPxE .
SFX AD y o/xBxPxE .
SFX AD y a/xPxE .
SFX AD y ogo/xPxE .
SFX AD y ų/xPxE .
SFX AD y oj/xPxE .
SFX AD y om/xPxE .
SFX AD y omu/xPxE .
SFX AD 0 m/xPxE .
SFX AD y ojų/xPxE .
SFX AD y i/xPxE .
SFX AD y e/xPxE .
SFX AD 0 h/xPxE .
SFX AD 0 mi/xPxE .
SFX AD ky ši/zz .
SFX AD ky šego/zz .
SFX AD ky šemu/zz .
SFX AD ky šim/zz .
SFX AD ky šem/zz .
SFX AD ky še/zz .
SFX AD ky ša/zz .
SFX AD ky šų/zz .
SFX AD ky šej/zz .
SFX AD ky šejų/zz .
SFX AD ky ših/zz .
SFX AD ky šim/zz .
SFX AD ky šimi/zz .
SFX AD ky je/zz .

SFX AE Y 28
SFX AE 0 0/xPxE .
SFX AE y o/xBxPxE .
SFX AE y a/xPxE .
SFX AE y ogo/xPxE .
SFX AE y ų/xPxE .
SFX AE y oj/xPxE .
SFX AE y om/xPxE .
SFX AE y omu/xPxE .
SFX AE 0 m/xPxE .
SFX AE y ojų/xPxE .
SFX AE y i/xPxE .
SFX AE y e/xPxE .
SFX AE 0 h/xPxE .
SFX AE 0 mi/xPxE .
SFX AE eliky ęčši/zz .
SFX AE eliky ęčšego/zz .
SFX AE eliky ęčšemu/zz .
SFX AE eliky ęčšim/zz .
SFX AE eliky ęčšem/zz .
SFX AE eliky ęčše/zz .
SFX AE eliky ęčša/zz .
SFX AE eliky ęčšų/zz .
SFX AE eliky ęčšej/zz .
SFX AE eliky ęčšejų/zz .
SFX AE eliky ęčših/zz .
SFX AE eliky ęčšim/zz .
SFX AE eliky ęčšimi/zz .
SFX AE eliky ęče/xPxE .

SFX AF Y 97
SFX AF ti l .
SFX AF ti la .
SFX AF ti lo .
SFX AF ti li .
SFX AF ti jų .
SFX AF ti m .
SFX AF ti ješ .
SFX AF ti š .
SFX AF ti je .
SFX AF ti 0 .
SFX AF ti jemȯ .
SFX AF ti mo .
SFX AF ti jete .
SFX AF i e .
SFX AF ti jųt .
SFX AF ti h .
SFX AF ti še .
SFX AF ti hmȯ .
SFX AF ti ste .
SFX AF ti hų .
SFX AF ti j .
SFX AF ti jmȯ .
SFX AF ti jte .
SFX AF ti jųći .
SFX AF ti jųćego .
SFX AF ti jųćemu .
SFX AF ti jųćim .
SFX AF ti jųćem .
SFX AF ti jųćih .
SFX AF ti jųćimi .
SFX AF ti jųća .
SFX AF ti jųće .
SFX AF ti jemy .
SFX AF ti jemogo .
SFX AF ti jemomu .
SFX AF ti jemym .
SFX AF ti jemom .
SFX AF ti jemo .
SFX AF ti jema .
SFX AF ti jemų .
SFX AF ti jemoj .
SFX AF ti jemojų .
SFX AF ti jemi .
SFX AF ti jeme .
SFX AF ti jemyh .
SFX AF ti jemym .
SFX AF ti jemymi .
SFX AF ti jemo .
SFX AF ti my .
SFX AF ti mogo .
SFX AF ti momu .
SFX AF ti mym .
SFX AF ti mom .
SFX AF ti mo .
SFX AF ti ma .
SFX AF ti mų .
SFX AF ti moj .
SFX AF ti mojų .
SFX AF ti mi .
SFX AF ti me .
SFX AF ti myh .
SFX AF ti mym .
SFX AF ti mymi .
SFX AF ti vši .
SFX AF ti všego .
SFX AF ti všemu .
SFX AF ti všim .
SFX AF ti všem .
SFX AF ti vših .
SFX AF ti všimi .
SFX AF ti vša .
SFX AF ti všų .
SFX AF ti všej .
SFX AF ti všejų .
SFX AF ti vše .
SFX AF ti ny .
SFX AF ti nogo .
SFX AF ti nomu .
SFX AF ti nym .
SFX AF ti nom .
SFX AF ti ni .
SFX AF ti ne .
SFX AF ti nyh .
SFX AF ti nymi .
SFX AF ti na .
SFX AF ti nų .
SFX AF ti noj .
SFX AF ti nojų .
SFX AF ti no .
SFX AF ti ńje/xPxE .
SFX AF ti ńja/xPxE .
SFX AF ti ńju/xPxE .
SFX AF ti ńjem/xPxE .
SFX AF ti nij/xPxE .
SFX AF ti ńjam/xPxE .
SFX AF ti ńjami/xPxE .
SFX AF ti ńjah/xPxE .

SFX AG Y 5
SFX AG 0 0/xPxE .
SFX AG o o/xPxBxO .
SFX AG o a/xPxE .
SFX AG o u/xPxE .
SFX AG 0 m/xPxE .

SFX AH Y 78
SFX AH ti l .
SFX AH ti la .
SFX AH ti lo .
SFX AH ti li .
SFX AH ovati ujų .
SFX AH ovati ujem .
SFX AH ovati uješ .
SFX AH ovati uje .
SFX AH ovati ujemȯ .
SFX AH ovati ujete .
SFX AH ovati ujųt .
SFX AH ti h .
SFX AH ti še .
SFX AH ti hmȯ .
SFX AH ti ste .
SFX AH ti hų .
SFX AH ovati uj .
SFX AH ovati ujmȯ .
SFX AH ovati ujte .
SFX AH ovati ujųći .
SFX AH ovati ujųćego .
SFX AH ovati ujųćemu .
SFX AH ovati ujųćim .
SFX AH ovati ujųćem .
SFX AH ovati ujųćih .
SFX AH ovati ujųćimi .
SFX AH ovati ujųća .
SFX AH ovati ujųće .
SFX AH ovati ujemy .
SFX AH ovati ujemogo .
SFX AH ovati ujemomu .
SFX AH ovati ujemym .
SFX AH ovati ujemom .
SFX AH ovati ujemo .
SFX AH ovati ujema .
SFX AH ovati ujemų .
SFX AH ovati ujemoj .
SFX AH ovati ujemojų .
SFX AH ovati ujemi .
SFX AH ovati ujeme .
SFX AH ovati ujemyh .
SFX AH ovati ujemym .
SFX AH ovati ujemymi .
SFX AH ovati ujemo .
SFX AH ti vši .
SFX AH ti všego .
SFX AH ti všemu .
SFX AH ti všim .
SFX AH ti všem .
SFX AH ti vših .
SFX AH ti všimi .
SFX AH ti vša .
SFX AH ti všų .
SFX AH ti všej .
SFX AH ti všejų .
SFX AH ti vše .
SFX AH ti ny .
SFX AH ti nogo .
SFX AH ti nomu .
SFX AH ti nym .
SFX AH ti nom .
SFX AH ti ni .
SFX AH ti ne .
SFX AH ti nyh .
SFX AH ti nymi .
SFX AH ti na .
SFX AH ti nų .
SFX AH ti noj .
SFX AH ti nojų .
SFX AH ti no .
SFX AH ti ńje/xPxE .
SFX AH ti ńja/xPxE .
SFX AH ti ńju/xPxE .
SFX AH ti ńjem/xPxE .
SFX AH ti nij/xPxE .
SFX AH ti ńjam/xPxE .
SFX AH ti ńjami/xPxE .
SFX AH ti ńjah/xPxE .
